臺灣高雄地方法院刑事判決　　　　　　　94年度訴字第1787號
公　訴　人　臺灣高雄地方法院檢察署檢察官
被　　　告　甲○○
上列被告因違反毒品危害防制條例案件，經檢察官提起公訴（93
年度毒偵字第7141號、94年度毒偵字第1533號、2124號），及移
送併案審理（94年度毒偵字第3925號、4071號、4093號、4526號
），被告經本院訊問後自白犯罪，本院合議庭裁定由受命法官改
以簡式審判程序審理，本院判決如下：
    主  文
甲○○連續施用第一級毒品，處有期徒刑壹年，扣案海洛因壹包
（淨重零點零肆公克，空包裝重零點壹捌公克）、海洛因壹包（
淨重零點零參公克，空包裝重零點貳參公克）、海洛因壹包（淨
重壹點壹公克，空包裝重零點貳參公克，純度百分之伍零點壹壹
、純質淨重零點伍伍公克）、塑膠袋壹只、注射針筒貳支、分裝
杓壹支其上殘留微量海洛因均沒收銷燬之，注射針筒貳支、上開
塑膠袋壹只、注射針筒貳支，均沒收；又連續施用第二級毒品，
處有期徒刑柒月；應執行有期徒刑壹年伍月，扣案海洛因壹包（
淨重零點零肆公克，空包裝重零點壹捌公克）、海洛因壹包（淨
重零點零參公克，空包裝重零點貳參公克）、海洛因壹包（淨重
壹點壹公克，空包裝重零點貳參公克，純度百分之伍零點壹壹、
純質淨重零點伍伍公克）、塑膠袋壹只、注射針筒貳支、分裝杓
壹支其上殘留微量海洛因均沒收銷燬之，注射針筒貳支、上開塑
膠袋壹只、注射針筒貳支，均沒收。
    事  實
一、甲○○於民國86年間因施用第1 、2 級毒品案件，經本院判
    處有期徒刑3 年1 月及3 月，經上訴臺灣高等法院高雄分院
    ，適用新公布之毒品危害防制條例，由臺灣高等法院高雄分
    院裁定送勒戒處所施以觀察、勒戒後，認有繼續施用之傾向
    ，再經臺灣高等法院高雄分院裁定令入勒戒處所施以強制戒
    治，於89年4 月23日強制戒治執行完畢，經臺灣高等法院高
    雄分院於89年5 月18日判決免刑確定在案，仍不知悔改，明
    知海洛因及甲基安非他命均係毒品危害防制條例第2 條第2
    項第1 款、第2 款所明定之第1 級、第2 級毒品，不得持有
    、施用，竟於上開強制戒治執行完畢釋放後，5 年內復基於
    施用第1 級毒品海洛因之概括犯意，自93年5 、6 月間起至
    94 年5月14日止，在高雄縣大樹鄉廢棄工寮、高雄縣大樹鄉
    ○○村○○路53號、高雄縣大樹鄉○○路旁，將海洛因羼水
    置於注射針筒注射手臂血管之方式，施用海洛因多次；復另
    行起意，基於施用第2 級毒品甲基安非他命之概括犯意，自
    93 年5、6 月間起至94年5 月14日止，亦在高雄縣大樹鄉廢
    棄工寮、高雄縣大樹鄉○○村○○路53號、高雄縣大樹鄉○
    ○路旁，將甲基安非他命置於燈泡上燒烤吸食產生霧體之方
    式，施用甲基安非他命多次。嗣於(一)於93年11月20日下午1
    時30分在高雄縣燕巢鄉○○村○○路2 號達潤股份有限公司
    行竊時，遭警逮捕，在甲○○身上查獲放置於香菸盒內之海
    洛因1 包（淨重0.04公克，空包裝重0.18公克）；(二)於93年
    12 月15 日上午4 時10分，與許志興、林志強共乘車牌號碼
    4962-GT 號贓車，行經屏東市○○路屏東縣議會前為警查獲
    ，並扣押甲○○所有殘留海洛因塑膠袋1 只；(三)於94年1 月
    5 日凌晨0 時30分，在高雄縣大樹鄉興田村206 號為警查獲
    ，並扣押其所有供施用海洛因所用之注射針筒1 支；(四)於94
    年1 月25日下午4 時40分，與詹嘉雄、林志強共乘車牌號碼
    VH-833 1號贓車，行經高雄縣大寮鄉○○村○○街122 號前
    為警查獲；(五)於94年3 月10日下午9 時46分，在高雄市○○
    區○○街68號前為警查獲其與詹嘉雄共乘車牌號碼F5-6312
    號自小客車，並扣押甲○○所有海洛因1 包（淨重0.03公克
    ，空包裝重0.23公克）、殘留海洛因注射針筒2 支，及詹嘉
    雄所有但甲○○曾使用過殘留海洛因分裝杓1 支；(六)於94年
    5 月3 日下午5 時許，在高雄縣大樹鄉○○段820 地號為警
    發覺可疑盤查，甲○○主動交付其所有供施用海洛因所用之
    注射針筒1 支。(七)於94年5 月14日下午10時36分因另案涉犯
    竊盜罪嫌經警逮捕後，在其腰際查獲海洛因1 包（淨重1.1
    公克，空包裝重0.23公克，純度50.11%、純質淨重0.55公克
    ）。
二、案經高雄縣政府警察局岡山分局、高雄市政府警察局三民第
    1 分局、屏東縣政府警察局屏東分局、高雄縣政府警察局仁
    武分局、高雄縣政府警察局岡山分局報請臺灣高雄地方法院
    檢察署檢察官偵查起訴及移送併案審理。
    理  由
一、本件被告所犯係死刑、無期徒刑、最輕本刑為3 年以上有期
    徒刑以外之罪，其於準備程序中就被訴事實為有罪之陳述，
    經法官告知簡式審判程序之旨，並聽取公訴人、被告之意見
    後，本院認為適宜進行簡式審判程序，故本件適用簡式審判
    程序審理，合先敘明。
二、訊據被告坦承於右開時、地施用第1級毒品海洛因、第2級毒
    品甲基安非他命之犯行，且查：
  (一)被告先後7 次為警查獲，於警詢中採取之尿液分別送請高雄
    醫學大學附設中和紀念醫院、屏東縣衛生局、臺灣檢驗科技
    股份有限公司檢驗結果，其第1 、2 、4 、6 、7 次於警詢
    中採取之尿液均呈嗎啡及甲基安非他命陽性反應，第3 次於
    警詢中採取之尿液呈嗎啡陽性反應，此有高雄醫學大學附設
    中和紀念醫院濫用藥物尿液檢驗報告（報告編號0000-000
    號）、屏東縣衛生局煙毒及麻醉藥品類委託檢驗結果通知書
    （屏縣衛檢六字第930512號）、臺灣檢驗科技股份有限公司
    濫用藥物尿液檢驗報告（報告編號KＺ000000000000、KＺ0000
    00000000、KＺ000000000000、KＺ000000000000）在卷可參，
    並有粉末3 包、塑膠袋1 只、注射針筒4 支、分裝杓1 支扣
    案可資佐證，上開扣案之粉末3 包，經送請法務部調查局鑑
    驗結果，均含有海洛因成份，每包分別淨重0.04公克，空包
    裝重0.18公克；淨重0.03公克，空包裝重0.23公克；淨重1.
    1 公克，空包裝重0.23公克，純度50.11%、純質淨重0.55公
    克，此有法務部調查局調科壹字第220018849 、000000000
    、000000000 號鑑定通知書3 紙附卷足參，另上開扣案塑膠
    袋1 只、注射針筒4 支其中3 支及分裝杓1 支，經送請高雄
    醫學大學附設中和紀念醫院檢驗結果，塑膠袋1 只、注射針
    筒2 支、分裝杓1 支均呈海洛因陽性反應，此有高雄醫學大
    學附設中和紀念醫院檢驗報告（報告編號9407-67 、68、69
    、80號）在卷可參。再參諸醫學臨床實驗及根據英國藥學會
    出版之文獻Isolation and Inden tifi- cation of Drugs
    乙書第293 頁載：海洛因經注射入人體後，在體內迅速水解
    成6-Monoac ety I morphi ne，再緩緩繼續水解成嗎啡，然
    後再循嗎啡之代謝方式排出，同書第431 ～432 頁並載有：
    嗎啡經注射入人體後，約50% 以上於8 小時內自尿中排出，
    至24小時排出約90% ，但48小時後仍有微量可檢出等語。此
    外，按通常健康成人1 次注射嗎啡15公絲，而以現行採用蟻
    醛酸試液及鉬鋑銨酸試液檢檢驗其尿液時，注射後8 小時內
    所排尿液易於檢出；8 小時至24小時，視其取尿時間及尿量
    多寡，可能檢出；至24小時以後所排之尿液，用上述方法已
    難檢出，亦據行政院衛生署藥物食品檢驗局73年11月30日（
    ）藥檢壹字第030221號函釋在案；又甲基安非他命經口服
    投與後，約70% 於24小時內自尿液中排出，其尿液內甲基安
    非他命成分之檢出，與其投與甲基安非他命方式、投與量、
    個人體質、採尿時間、檢測儀器之精密有關，通常採尿液是
    否呈陽性反應，應以投與後24小時所採為宜，此業經行政院
    衛生署藥物食品檢驗局以（）藥檢壹字第044942號函釋明
    確，據此足認被告自白施用第1 級毒品海洛因及第2 級毒品
    甲基安非他命與事實相符，堪可採信。
  (二)被告於86年間因施用第1 、2 級毒品案件，經本院判處有期
    徒刑3 年1 月及3 月，經上訴臺灣高等法院高雄分院，適用
    新公布之毒品危害防制條例，由臺灣高等法院裁定送勒戒處
    所施以觀察、勒戒後，認有繼續施用之傾向，再經臺灣高等
    法院高雄分院裁定令入勒戒處所施以強制戒治，於89 年4月
    23日強制戒治執行完畢，經臺灣高等法院高雄分院於89年5
    月18日判決免刑確定在案，此有臺灣高雄地方法院檢察署刑
    案資料查註紀錄表及臺灣高等法院前案紀錄表各1 份在卷足
    按，被告於強制戒治執行完畢釋放後，5 年內再犯本案施用
    第1 、2 級毒品犯行，本案事證明確，犯行至堪認定。
三、按海洛因、甲基安非他命分別為毒品危害防制條例第2條第2
    項第1款、第2款所明定之第1級、第2級毒品。犯毒品危害防
    制條例第10條施用第1級、第2級毒品之罪者，檢察官應聲請
    法院裁定令被告入勒戒處所觀察、勒戒，經觀察、勒戒後，
    認有繼續施用毒品傾向者，檢察官應聲請法院裁定令入戒治
    處所強制戒治，強制戒治執行完畢釋放後5 年內，再犯第10
    條之罪，檢察官應依法追訴，此觀諸毒品危害防制條例第20
    條第1 項、第2 項、第23條第2 項前段規定自明。被告因施
    用毒品案件，經臺灣高等法院高雄分院裁定令入勒戒處所施
    以強制戒治，於89年4 月23日強制戒治執行完畢釋放後，5
    年內再犯本案施用第1 、2 級毒品犯行，核其所為，係犯同
    條例第10條第1 項施用第1 級毒品罪、同條第2 項施用第2
    級毒品罪。被告持有第1 級毒品海洛因、第2 級毒品甲基安
    非他命後進而施用，持有之低度行為各為施用之高度行為所
    吸收，均不另論持有第1 級、第2 級毒品之罪。其先後多次
    施用第1 級毒品海洛因、第2 級毒品甲基安非他命，均時間
    緊接，手法相同，所犯又係構成要件相同之罪名，顯係基於
    概括犯意反覆為之，為連續犯，均依刑法第56條之規定，論
    以1 罪，並均加重其刑。公訴人雖未及就被告自93年5 、6
    月間起施用第1 、2 級毒品海洛因及甲基安非他命，及連續
    施用至94年5 月14日止之犯行起訴，惟此部分與公訴人起訴
    並經本院論罪部分，有連續犯之裁判上1 罪關係，為起訴效
    力所及，本院自應一併審理。被告所犯上開2 罪，犯意各別
    ，行為互殊，應分論併罰。爰審酌被告前因施用毒品，經強
    制戒治視為執行完畢後，仍未能徹底戒絕毒品，再犯本案施
    用第1 、2 級毒品犯行，顯見其無戒毒悔改之意，惟念其施
    用施用毒品乃自戕一己之身體健康，尚未對他人造成危害，
    且犯後坦承施用海洛因、甲基安非他命之犯行等一切情狀，
    各量處如主文所示之刑，並定其應執行刑。至扣案之海洛因
     3包，每包分別淨重0.04公克，空包裝重0.18公克；淨重0.
    03公克，空包裝重0.23公克；淨重1. 1公克，空包裝重0.23
    公克，純度50.11%、純質淨重0.55公克，及扣案塑膠袋1 只
    、注射針筒2 支、分裝杓1 支其上殘留微量海洛因，並非不
    得與塑膠袋、注射針筒、分裝杓析離，均係毒品，應沒收銷
    燬之。至鑑驗耗用之毒品業已滅失，爰不另為沒收併銷燬之
    諭知。又扣案上開塑膠袋1 只、注射針筒2 支，及另扣案注
    射針筒2 支，均係被告所有供施用海洛因所用之物，爰依刑
    法第38條第1 項第2 款之規定宣告沒收，另扣案上開分裝杓
    1 支，非被告所有之物，業據被告於本院審理中陳述明確，
    其上殘留之海洛因並非不得與之析離，析離後之分裝杓並非
    違禁物，爰不為沒收之諭知。
據上論斷，應依刑事訴訟法第273 條之1 第1 項、第299 條第1
項前段，毒品危害防制條例第10條第1項、第2項、第18條第1項
前段，刑法第11條、第56條、第38條第1 項第2 款、第51條第5
款、第9 款，判決如主文。
本案經檢察官乙○○到庭執行職務。
中　　華　　民　　國　　94　　年　　8　　月　　23　　日
                  鳳山刑事第3庭     法　官    張桂美
以上正本證明與原本無異。
如不服本判決，應於收受送達後10日內向本院提出上訴書狀。
　　　　　　　　　　　　　　　　　　書記官    陳掌珠
中　　華　　民　　國　　94　　年　　8　　月　　23　　日
附錄本案判決論罪科刑法條：
毒品危害防制條例第10條
施用第一級毒品者，處六月以上五年以下有期徒刑。
施用第二級毒品者，處三年以下有期徒刑。
